# 已摊销完毕的退回工具是否按重置成本入账

提问人：周好 妈 时间：2021-06-02 09:32:17
请教陈版主： 1 、情况：公司生产并销售骨科植入物高值耗材。向经销商销售植入耗材时，公司会免费提供整套手术工具（经销商提供押金），协议规定该整套工具无偿提供给经销商使用，三年后该整套工具归经销商所有，押金可退回或转货款进货，如经销商终止合作，则需要将整套工具退还公司。公司每年对借出工具按照三年使用期进行摊销。 2 、问题：目前公司收到终止合作的经销商的退还的手术工具，对可继续使用的工具想按照盘盈的方式进行入账，入账成本按照新购工具的成本入账（退回的工具完全可等同新购工具使用），请问是否可以这样进行账务处理？请陈版主解惑，感谢！
补充：免费配套工具是 2018 年以前的政策，目前的政策是按照植入物一样，采取销售的形式。

回答人：chenyiwei
该工具是否与所销售的高价值耗材配套？如果是，则可参考《中审众环研究 2020 》之“问题4-2-5（医药企业在“买试剂送仪器”销售模式下免费提供给医院的仪器的核算）”所述原则处理。如果收回工具的情况并不少见，则对于工具的出借作为经营租赁处理，不应在借出时一次性转销其成本，而是在使用寿命内逐步摊销。与同期确认的耗材销售收入相配比。相应地，收回工具属于对租赁物的回收，不应按盘盈处理。